

CONTACTO



+34 662 61 90 32



gabaiz88@gmail.com



Mi Portfolio



Valencia - CP 46024



Permiso de trabajo en vigor

HABILIDADES

- Java
- Spring
- Maven
- Hibernate
- CSS3
- JavaScript
- React JS
- Git
- Github
- SQL
- Capacidad de análisis
- Liderazgo
- Escucha activa
- Creatividad
- Trabajo en equipo
- Resolución de problemas
- Flexibilidad
- Planificación
- Iniciativa

Gabriel Aizman

Analista Programador Desarrollador Full Stack

SOBRE MÍ ----

Programador Full Stack, distinguiéndome en el Back End (Java). En los últimos 2 años, he adquirido habilidades en programación, incluyendo Java, Spring, Maven, Hibernate, SQL, JavaScript y React, a través de la universidad y el aprendizaje autodidacta. Con más de 10 años de experiencia en el sector financiero, donde llegué a ser responsable de sector, he desarrollado habilidades de liderazgo, gestión y resolución de problemas bajo presión. Estoy entusiasmado por asumir nuevos desafíos como desarrollador, aprovechando mi base técnica y experiencia en liderazgo para contribuir a proyectos innovadores.

EDUCACIÓN

FORMACIÓN ACADÉMICA

FP - Tecnicatura Superior en análisis de sistemas

Instituto Ort Argentina

Mar 2021- Presente - 14 Materias de 24 aprobadas

Analista Programador

Instituto Ort Argentina Mar 2021 - Dic 2022

FORMACIÓN COMPLEMENTARIA

Carrera de Desarrollo Frontend React

Coderhouse

Ago 2022 - Dic 2022

Software Testing

Udemy

Nov 2022 - Dic 2022

EXPERIENCIA LABORAL

Jefe de caja / Tesorero

2020 - 2022

Banco Credicoop Coop. Ltdo.

- Asesorar a la gerencia en los aspectos de dinero disponible, y de la planificación a corto y largo plazo.
- Mantener un sistema eficiente de políticas y procedimientos que impongan un adecuado nivel de control sobre las actividades de tesorería.
- Mantener una comunicación sólida con los clientes y otros proveedores de servicios.
- Supervisar y mejorar el desarrollo de mi equipo y realizar evaluaciones de desempeño.
- Ser el contacto principal con la sede central con respecto a las necesidades diarias de teceroria.
- Liderar en la identificación de riesgos, desarrollando estrategias complejas de mitigación.
- Desarrollar y hacer cumplir fuertes controles internos y políticas de gestión financiera.
- Excelente servicio al cliente y habilidad para resolver problemas.
- Fuerte compromiso con el cumplimiento del código de ética y con el trabajo transparente y honesto (Secreto Bancario).
- Habilidades de liderazgo bien desarrolladas y un enfoque dinámico para la gestión de equipos.

IDIOMAS

Castellano: Nativo

Ingles: B2 / Intermedio

Gabriel Aizman

EXPERIENCIA LABORAL

Cajero 2014 - 2020

Banco Credicoop Coop. Ltdo

- Ingresar las transacciones al sistema en tiempo y forma, cumpliendo con los circuitos establecidos.
- Fuertes habilidades matemáticas.
- Flexibilidad, dispuesto a asumir una variedad de tareas para el funcionamiento efectivo de la sucursal.
- Reemplazo del tesorero para determinadas tareas en su ausencia.

Analista de Riesgo Crediticio

2012 - 2014

Metrópolis Compañía Financiera

- Ejecución de informes crediticios de varias empresas.
- Análisis del riesgo asociado a las solicitudes de crédito de los diferentes clientes.
- Atención al cliente y resolución de problemas.

Tesorero - Responsable de Sucursal

2010 - 2012

Metrópolis Compañía Financiera

- Mantener una comunicación sólida con los clientes y empleados.
- Supervisar y mejorar el desarrollo de mi equipo y realizar evaluaciones de desempeño.
- Ser el contacto principal con la sede central con respecto a las necesidades diarias de tesorería
- Desarrollar y hacer cumplir los controles internos.
- Excelente servicio al cliente y habilidad para resolver problemas.

PROYECTOS PERSONALES

NiMiGames

Link al proyecto

Resumen del proyecto: Desarrollar el Frontend de una tienda online con carrito de compras, utilizando los componentes de React y Firebase como servidor en la nube.

Color Pastel

Link al Proyecto

Resumen del proyecto: Crear una página web interactiva en JavaScript. Utilizar AJAX y JSON para obtener datos y diversas herramientas de JS como librerías, promises, async y frameworks.

Reserva de Espectaculos

Link al proyecto

Resumen del proyecto: Desarrollar un sistema, que permita la administración general del cine (de cara a los empleados), como así también, permitir a los clientes, realizar reserva de las funciones ofrecidas. Se utilizó ASP.NET MVC Core, C#.

APP del clima

Link al proyecto

Resumen del proyecto: Práctica de JavaScript y React. Desarrollo de APP de clima consumiendo una API

Plataforma de Pagos

Link al proyecto

Resumen del proyecto: Práctica de JavaScript. Plataforma de pagos estilo mercado pago. Se realizó modal y mask en la tarjeta de credito. DOM para modificación de datos una vez ingresada la tarjeta y las cuotas.